臺灣屏東地方法院刑事判決
111年度易字第141號
公  訴  人  臺灣屏東地方檢察署檢察官
被      告  鍾政穎




上列被告因違反毒品危害防制條例案件，經檢察官提起公訴（11
0年度毒偵字第2536號）後，聲請改依協商程序而為判決，本院
判決如下：
    主  文
鍾政穎犯施用第二級毒品罪，累犯，處有期徒刑陸月，如易科罰
金，以新臺幣壹仟元折算壹日。扣案之毒品甲基安非他命壹包（
驗前淨重零點肆貳伍公克，驗後淨重零點肆貳壹公克）沒收銷燬
，扣案之吸食器壹組沒收。
    事實及理由
一、犯罪事實、證據名稱，均引用起訴書之記載（如附件）。
二、本件經檢察官與被告於審判外達成協商之合意且被告已認罪
    ，其合意內容為：被告願受科刑範圍為有期徒刑6月，如易
    科罰金，以新臺幣1千元折算壹日。經查，上開協商合意並
    無刑事訴訟法第455條之4第1項所列情形之一，檢察官聲請
    改依協商程序而為判決，本院爰不經言詞辯論，於協商合意
    範圍內為協商判決，合予敘明。
三、應適用之法條：刑事訴訟法第455條之4第2項、第455條之8
    、第454條。
四、本判決除有刑事訴訟法第455條之4第1項第1款、第2款、第4
    款、第6款、第7款所定情形之1，或違反同條第2項規定者外
    ，不得上訴。
五、如不服本件判決，得自收受判決送達之日起二十日內，向本
    院提出上訴書狀，上訴於第二審法院。
本案經檢察官莊承頻提起公訴，檢察官陳建州到庭執行職務。
中　　華　　民　　國　　111 　年　　4 　　月　　20　　日
                  刑事第七庭    法  官  李淑惠
以上正本證明與原本無異。
本件不得上訴，但有上述「四」所述情形時，如不服本判決應於
收受判決後20日內向本院提出上訴書狀，並應敘述具體理由；其
未敘述上訴理由者，應於上訴期間屆滿後20日內向本院補提理由
書（均須按他造當事人之人數附繕本）「切勿逕送上級法院」。
中　　華　　民　　國　　111 　年　　4 　　月　　20　　日
                                書記官　黃美玲
附錄本案所犯法條全文：
毒品危害防制條例第10條
施用第一級毒品者，處6月以上5年以下有期徒刑。
施用第二級毒品者，處3年以下有期徒刑。
附件：
臺灣屏東地方檢察署檢察官起訴書
                                   110年度毒偵字第2536號
　　被　　　告　鍾政穎　男　32歲（民國00年0月0日生）
　　　　　　　　　　　　住○○市○○區○○路00巷0號
　　　　　　　　　　　　（現另案羈押於法務部○○○○○○○○）
　　　　　　　　　　　　國民身分證統一編號：Z000000000號
上列被告因違反毒品危害防制條例案件，已經偵查終結，認應提
起公訴，茲將犯罪事實及證據並所犯法條分敘如下：
　　　　犯罪事實
一、鍾政穎前因侵占案件，經臺灣高雄地方法院以108年度簡字第3
    558號判處有期徒刑4月確定，於民國108年12月4日入監，於
    109年1月10日執行完畢。另因施用毒品案件，經臺灣高雄地
    方法院裁定送勒戒所執行觀察勒戒完畢後，於110年10月11日因
    無繼續施用傾向執行完畢釋放，並由臺灣高雄地方檢察署檢
    察官以110年度毒偵緝字第216、217號不起訴處分確定。詎仍未
    戒除毒癮，基於施用第二級毒品甲基安非他命之犯意，於前
    揭觀察勒戒執行完畢釋放3年內之110年11月21日16時許，在屏東
    縣○○市○○路000號一品大旅社105室內，以燒烤玻璃球吸食煙
    霧之方式，施用第二級毒品甲基安非他命1次。於110年11月
    21日19時15分許，經其同意後執行搜索，扣得甲基安非他命毛
    重0.7公克、吸食器1組，並經其同意後採集尿液送驗，結果
    甲基安非他命及安非他命呈陽性反應而查悉上情。
二、案經屏東縣政府警察局里港分局報告偵辦。
　　　　證據並所犯法條
一、上揭犯罪事實，業據被告鍾政穎於偵查中坦承不諱，且其為
    所採集之尿液，檢出安非他命、甲基安非他命陽性反應（安
    非他命濃度8100ng/ml、甲基安非他命濃度000000ng/ml），有
    正修科技大學超微量研究科技中心尿液檢驗報告（編號：R0
    0-0000-000）、尿液採證編號姓名對照表（里偵查00000000
    ）各1紙附卷可稽，並有扣案之甲基安非他命毛重0.7公克、
    吸食器1組，足認被告之自白應與事實相符，其施用第二級
    毒品甲基安非他命之罪嫌堪予認定。
二、核被告所為，係犯毒品危害防制條例第10條第2項之施用第二
    級毒品罪嫌。其持有毒品之低度行為，為施用毒品之高度行為所
    吸收，不另論罪。又查被告前有如事實欄所載之論罪科刑及執行
    情形，有本署刑案資料查註紀錄表附卷可憑，其於徒刑執行完
    畢5年內，故意再犯本件有期徒刑以上之罪，為累犯，請依刑
    法第47條第1項規定加重其刑。扣案之第二級毒品甲基安非
    他命1包，請依毒品危害防制條例第18條第1項前段規定予以
    宣告沒收並銷燬之。而扣案之吸食器1組，為被告所有，供
    施用毒品犯罪所用之物，亦請依刑法第38條第2項規定宣告
    沒收。
三、依毒品危害防制條例第23條第2項及刑事訴訟法第251條第1項
    提起公訴。
　　此　致
臺灣屏東地方法院
中　　華　　民　　國　 111　　年　　1 　　月　　10　　日
　　　　　　　　　　　　　　　檢　察　官  莊承頻
本件正本證明與原本無異
中　　華　　民　　國　 111　　年　　1 　　月　　16　　日
                              書  記  官  楊邵文
附錄本案所犯法條全文
毒品危害防制條例第10條
施用第一級毒品者，處 6 月以上 5 年以下有期徒刑。
施用第二級毒品者，處 3 年以下有期徒刑。